【裁判字號】    97,聲,42
【裁判日期】    970319
【裁判案由】    發還擔保金
【裁判全文】
臺灣板橋地方法院民事裁定                97年度聲字第42號
聲  請  人
即  債權人  中國信託商業銀行股份有限公司
法定代理人  庚○○
代  理  人  戊○○
相  對  人
即  債務人  臺芳開發股份有限公司
法定代理人  己○○
相  對  人
即  債務人  甲○○
            丙○○
            乙○○
            丁○○
上列聲請人聲請發還擔保金事件，本院裁定如下：
    主      文
聲請人於本院九十三年度存字第一四五九號擔保提存事件一案所
提存之擔保物九十一年度甲類第二期中央政府建設公債（登錄債
券，債券代號：Ａ九一一○二），面額新臺幣貳仟零貳拾萬元准
予發還。
聲請程序費用由相對人連帶負擔。
    理      由
一、按訴訟終結後，供擔保人證明已定20日以上之期間，催告受
    擔保利益人行使權利而未行使者，或法院依供擔保利益人之
    聲請，通知受擔保利益人於一定期間內行使權利並向法院為
    行使權利之證明而未證明者，法院應依供擔保人之聲請，以
    裁定命返還其提存物或保證書，民事訴訟法第104條第1項第
    3款定有明文，依同法第106條之規定，於其他依法令供訴訟
    上之擔保者，亦準用之。
二、本件聲請意旨略以：聲請人與相對人間假扣押事件，聲請人
    前依本院93年度裁全字第2274號民事裁定，為擔保假扣押，
    曾提供如主文第1 項所示之債卷為擔保物，並以本院93年度
    存字第1459號提存事件提存後，聲請對相對人之財產予以假
    扣押在案。茲因聲請人已於訴訟終結後定20日以上之期間催
    告相對人行使權利而未行使，為此提出本院93年度裁全字第
    2274號民事裁定、93年度存字第1459號提存書、94年度全聲
    字第395 號民事裁定暨確定證明書、板院輔民道96年度聲字
    第2383號函等影本各1件，聲請發還擔保金等語。
三、經查聲請人前開主張，業據其提出上開證據為證，並經本院
    依職權調閱本院93年度裁全字第2274號、93年度執全字第12
    27號假扣押保全程序暨執行卷、93年度存字第1459號擔保提
    存卷、94年度全聲字第395 號撤銷假扣押卷及96年度聲字第
    2383號聲請催告行使權利卷核閱屬實，復有臺灣士林地方法
    院民國97年1 月16日士院鎮民科字第0970301963號函、臺灣
    臺北地方法院97年1 月22日北院隆文人字第0970001911號函
    、臺灣新竹地方法院97年1月30日新院雲民慎字第02253號函
    、臺灣臺中地方法院97年1 月29日中院彥文字第0970000157
    號函及本院民事紀錄科查詢表4 紙在卷為證，聲請人之聲請
    意旨核與民事訴訟法第104條第1項第3 款規定相符，應予准
    許。
四、爰依民事訴訟法第95條、第85條第2項，裁定如主文。
中    華    民    國    97    年    3     月    19    日
                  民事第一庭法  官  陳翠琪
以上正本證明與原本無異。
如不服本裁定應於送達後10日內向本院提出抗告狀，並應繳納抗
告裁判費新台幣1,000 元整。
中    華    民    國    97    年    3     月    20    日
                            書記官  李瑞芝


司法院資訊處製作；財團法人民間司法改革基金會備份。
